【裁判字號】    97,抗,112
【裁判日期】    970530
【裁判案由】    本票裁定
【裁判全文】
臺灣臺北地方法院民事裁定               97年度抗字第112號
抗  告  人  乙○○
                      樓
            甲○○
相  對  人  香港商香港上海豐銀行股份有限公司
法定代理人  丙○○
上列抗告人因與相對人間聲請本票准許強制執行事件，抗告人對
於中華民國96年12月11日本院所為之96年度票字第80350號民事
裁定提起抗告，本院裁定如下：
    主  文
抗告駁回。
抗告程序費用新台幣壹仟元由抗告人負擔。
    理  由
一、按執票人向本票發票人行使追索權時，得聲請法院裁定後強
    制執行，票據法第 123條定有明文。次按本票執票人，依票
    據法第123條規定，聲請法院裁定許可對發票人之強制執行
    ，係屬非訟事件，此項聲請之裁定，及抗告法院之裁定，僅
    依非訟事件程序，就本票形式上之要件是否具備予以審查為
    已足，並無確定實體上法律關係存否之效力，如發票人就票
    據債務之存否或數額有爭執時，應由發票人提起確認之訴，
    以資解決，最高法院亦著有57台抗字第76號、56年台抗字第
    714 號判例意旨可資參照。
二、本件相對人主張執有抗告人於民國94年8月30日所共同簽發
    之本票1紙，內載金額新台幣（下同）510,000元，付款地為
    台北市，利息按年息6.02％計算，免除作成拒絕證書，未記
    載到期日，詎於96年10月24日提示，僅支付其中部份外，其
    餘359,394元未獲付款，依票據法第123條聲請裁定許可強制
    執行等情，已據其提出與所述相符之本票1紙為證。據此，
    原法院依首開規定裁定予以准許，尚無不合。
三、本件抗告意旨雖以兩造間於94年8月30日共同簽定之契約，
    所約定之利率與相對人所提出之利率有所差距，且餘額部分
    亦有出入等語。然查，上開本票從形式上觀之，要件並無不
    合，抗告人前揭所辯應屬兩造間實體上法律關係之爭執，依
    首開說明，即非本件非訟程序得以審究，抗告人得另行提起
    民事訴訟程序以為確認並尋求解決。從而，抗告意旨指摘原
    裁定不當，求予廢棄，委無理由，應予駁回。
四、據上論結，本件抗告為無理由，依非訟事件法第46條、第21
    條第2項、第24條第1項、民事訴訟法第495條之1第1項、第
    449條第1項、第78條，裁定如主文。
中    華    民    國    97    年    5    月    30    日
                  民事第四庭審判長法  官  劉坤典
                                  法  官  趙子榮
                                  法  官  匡偉
以上正本係照原本作成。
如不服本裁定，僅得於收受本裁定正本送達後10日內，以適用法
規顯有錯誤為理由，向本院提出再抗告狀，（須附繕本一份及繳
納再抗告裁判費新台幣1,000元），經本院許可後始可再抗告。
中    華    民    國    97    年    5     月    30    日
                                書記官  陳莉庭


司法院資訊處製作；財團法人民間司法改革基金會備份。
